Juan Manuel García

Desarrollador Full-Stack

Buenos Aires, Argentina (GMT -3) (+54) 911 6459 9095 fullsnacker@gmail.com https://ar.linkedin.com/in/fullsnacker/ https://fullsnacker.github.io/

Desarrollador Full-Stack con más de 10 años de experiencia utilizando el stack MERN. Me considero un autodidacta, me encanta adquirir nuevos conocimientos y probar nuevas tecnologías. Actualmente incursionando en Next.js. Me encuentro en la búsqueda de una posición remota como desarrollador full-stack.

EXPERIENCIA

Solbit, Desarrollador Full-Stack — Diciembre 2023 - actualidad

- Disminución del 50% del tiempo de implementación para soluciones de tipo CRM mediante la automatización de los procesos de configuración.
- Incremento 30% de la calidad del trabajo del equipo de desarrollo y análisis mediante el desarrollo de un framework basado en React.js.

Stack tecnológico: MongoDB, Express.js, React, js. Node. js, Typescript

ArtdeCode, **Desarrollador Full-Stack** — *Abril 2020 - Diciembre 2023*

- Disminución del 30% del tiempo implementando acciones server-side.
- Mejoras en un 40% en el rendimiento de las funcionalidades del CRM para aumentar su éxito ante competidores, mediante desarrollo de nuevos módulos (Facturación, manejo de reclamos, notificaciones por mail) que brindan soluciones a diversos tipos de clientes.

Stack tecnológico: Mysql, Java, Springboot, Angular

Roemmers, Desarrollador Mobile — Enero 2019 - Marzo 2020

- Desarrolle una aplicación de AR para ayudar a personas a ver datos de remedios, sin la necesidad de contar con el prospecto de los mismos. La misma está actualmente en los store de Android y iOS en Unity utilizando Vuforia.
- Disminuí en un 20% el tiempo que requiere el trabajo de los médicos en la sala de parto mediante el desarrollo de una aplicación mobile de uso médico pediátrico en Flutter que permite digitalizar el informe de recién nacidos.

Stack tecnológico: C#, Unity, Flutter.

Freelance, Desarrollador Front-End — Octubre 2013 - Enero 2019

- Desarrolle diversas aplicaciones, sitios y soluciones para clientes tanto a nivel nacional como internacional (En sitios de trabajo freelance como Upwork, Freelancer, Fiverr).
- Desarrollé de proyectos freelance para diversos clientes a nivel mundial.
- Cree un videojuego llamado "Mukashi" que quedo seleccionado en 2019 por ADVA en el programa de Mi Primer Videojuego Publicado (MPVP).

Stack tecnológico: Html, Javascript.

BRt, Técnico Senior — Enero 2008 - Septiembre 2013

- Diseño y contratación de nuevos suministros eléctricos.
- Implementación de sistema digital de normas ISO. Informes estadísticos ante el ENRE (Ente Regulador)
 Stack tecnológico: Microsoft Office, VBA, Adobe Acrobat.

Metrovías, Asistente Técnico — Octubre 2005 - Enero 2008

 Control de suministros de las más de 200 tomas eléctricas de la red de subterráneos. Programación de PLC para sistema de puertas de estaciones. Telemedición de Equipos. Implementación de metodologías ágiles.
 Stack tecnológico: PLC, Microsoft Office, VBA.

Juan Manuel García

Desarrollador Full-Stack

Buenos Aires, Argentina (GMT -3) (+54) 911 6459 9095 fullsnacker@gmail.com https://ar.linkedin.com/in/fullsnacker/ https://fullsnacker.github.io/

HABILIDADES

Lenguajes de Programación: <u>Avanzado:</u> Javascript, Typescript. **Frameworks FrontEnd:** <u>Avanzado:</u> React.js; <u>Intermedio</u>: Next.js..

Frameworks BackEnd: <u>Intermedio</u>: Node. js, Express.js. **Estilos:** <u>Avanzado:</u> Tailwind CSS; <u>Intermedio</u>: Bootstrap.

Testing: Intermedio: Jest

Base de Datos: Avanzado: MongoDB; Intermedio: MySQL.

Herramientas: Git, Jira, Slack, Trello.

Agile: Scrum.

Idiomas: Fluido: Inglés; Intermedio: Japonés; Nativo: Español.

EDUCACIÓN

ORT Argentina – Buenos Aires, Argentina. Analista de Sistemas, julio 2022.
UTN – Buenos Aires, Argentina. Diplomatura en Desarrollo de Videojuegos, diciembre 2016.
Unity – Buenos Aires, Argentina. Unity Certified Developer, julio 2016.
ORT Argentina – Buenos Aires, Argentina. Tecnico Electronico, Diciembre 2004.